最高法院刑事判決　　　　　　　　　　　　　　　　九十一年度台非字第二五九號
　　上訴人　最高法院檢察署檢察總長
　　被　告　甲○○
右上訴人因被告竊盜案件，對於台灣高雄地方法院鳳山簡易庭中華民國九十年五月九
日第一審確定簡易判決（八十九年度鳳簡字第一００六號，聲請案號：台灣高雄地方
法院檢察署八十九年度偵字第二一三四一號），認為部分違法，提起非常上訴，本院
判決如左：
    主  文
原判決關於違背法令部分撤銷。
    理  由
非常上訴理由稱：「按前未曾受有期徒刑以上刑之宣告，而受二年以下有期徒刑、拘
役或罰金之宣告者，始得宣告緩刑；刑法第七十四條有明文規定。因此在判決前已受
有期徒刑以上刑之宣告確定者，即不合於緩刑條件（最高法院五十四年台非字第一四
八號判例參照）。本件被告甲○○前因搶奪案件，經台灣高雄地方法院於九十年二月
十五日以九十年度訴字第八八號判處有期徒刑九月，並於同年三月二十六日確定，於
九十年五月十日發監執行，此有台灣高雄地方法院檢察署刑事案件查註紀錄表、台灣
高雄地方法院九十年訴字第八八號刑事判決書、台灣高雄地方法院檢察署檢察官執島
字第二四三七號執行指揮書在卷可稽。乃原判決以被告犯本件竊盜案於九十年五月九
日判處被告有期徒刑八月時，對於此項應依職權調查之事項未予調查，竟併諭知緩刑
四年；其宣告緩刑係在被告前受有期徒刑以上刑之宣告確定五年以內，依上開說明其
諭知緩刑自有適用法則不當之違背法令。案經確定，爰依刑事訴訟法第四百四十一條
、第四百四十三條提起非常上訴，以資糾正。」等語。
本院按緩刑之宣告，須以未曾受有期徒刑以上刑之宣告，或前受有期徒刑以上刑之宣
告，執行完畢或赦免後，五年以內未曾受有期徒刑以上刑之宣告為要件，此觀刑法第
七十四條之規定自明。故凡在判決前已經受有期徒刑以上刑之宣告確定者，即不合於
緩刑條件，不得於後案宣告緩刑。對此得否宣告緩刑之前提證據，自屬依法應於審判
期日調查之證據範疇。本件被告甲○○因犯搶奪罪，曾於民國九十年二月十五日，經
台灣高雄地方法院以九十年度訴字第八八號判處有期徒刑九月，並於同年三月二十六
日確定，於同年五月十日發監執行，此有台灣高雄地方法院檢察署刑事案件查註紀錄
表、台灣高雄地方法院九十年度訴字第八八號刑事判決書、台灣高雄地方法院檢察署
檢察官執島字第二四三七號執行指揮書在卷可稽。乃原簡易判決於上開搶奪案判決確
定後之同年五月九日，以被告涉犯加重竊盜罪，判處其有期徒刑八月時，竟併予宣告
緩刑四年，其緩刑宣告係在被告前案受有期徒刑判決確定後所為，核與刑法第七十四
條緩刑之規定不符。原審對此依法應於審判期日調查之證據未予調查，致適用法令違
誤，而顯然於判決有影響，自屬判決違背法令。案經確定，非常上訴意旨執以指摘，
洵有理由，惟原判決尚非不利於被告，應由本院僅將其宣告緩刑違背法令部分撤銷，
以資糾正。
據上論結，應依刑事訴訟法第四百四十七條第一項第一款前段，判決如主文。
中      華      民      國    九十一    年      九      月     十九     日
                              最高法院刑事第十二庭
                                  審判長法官  張  淳  淙
                                        法官  謝  俊  雄
                                        法官  蘇  振  堂
                                        法官  張  春  福
                                        法官  呂  丹  玉
      右正本證明與原本無異
                                              書  記  官
中      華      民      國    九十一    年      九      月    二十四    日
